【裁判字號】    97,訴,427
【裁判日期】    970523
【裁判案由】    毒品危害防制條例
【裁判全文】
臺灣臺北地方法院刑事判決              97年度訴字第427 號
公  訴  人  臺灣臺北地方法院檢察署檢察官
被      告  甲○○
上列被告因違反毒品危害防制條例案件，經檢察官提起公訴（97
年度毒偵字第534 號），被告於本院準備程序就被訴事實為有罪
之陳述，經審判長告知被告簡式審判程序意旨，並聽取當事人之
意見後，本院合議庭裁定由受命法官獨任依簡式審判程序審理、
判決如下：
    主  文
甲○○施用第一級毒品，累犯，處有期徒刑拾月；扣案之殘留第
一級毒品海洛因夾鏈袋柒個、剷管貳支（內含毒品殘渣均因量微
無法單獨析離秤重），均沒收銷燬。
    事  實
一、甲○○有竊盜前科，於民國92年5 月間，因犯偽造文書罪，
    經本院以92年度簡字第1396號簡易判決判處拘役20日、緩刑
    4 年確定，嗣經法院裁定撤銷該緩刑之宣告。於92年10月間
    ，因犯施用第一級毒品海洛因、第二級毒品安非他命罪，經
    法院各判處有期徒刑9月、5月，並定應執行刑有期徒刑1 年
    確定；於92年10月間，又因犯持有第一級毒品海洛因罪，經
    臺灣板橋地方法院以92年度簡字第3004號簡易判決判處有期
    徒刑2 月確定，再與前開施用第一級毒品、第二級毒品罪所
    判處之刑期經臺灣板橋地方法院以93年度聲字第98號裁定定
    應執行刑有期徒刑1年2月確定；於92年11月間，復因犯偽造
    文書罪，經臺灣板橋地方法院以92年度簡字第3323號簡易判
    決判處有期徒刑3 月確定，並與前開施用第一級毒品、第二
    級毒品、持有第一級毒品案件經臺灣板橋地方法院裁定定應
    執行刑有期徒刑1年6月確定，於94年2月2日因縮短刑期假釋
    出監，並接續執行前開未執行之拘役20日，於94年2 月21日
    拘役縮刑期滿，於同年月22日拘役執行完畢出監，上開假釋
    之宣告期滿未經撤銷假釋，其未執行之刑以已執行論而執行
    完畢（縮刑期滿日期為94年4月20日）。於96年4月間，復因
    犯施用第一級毒品海洛因、第二級毒品甲基安非他命罪，經
    本院以96年度訴字第421 號判決各判處有期徒刑1年、8月，
    並定應執行刑有期徒刑1年6月確定，再經法院以96年度聲減
    字第2156號裁定各減刑為有期徒刑6月、4月，應執行有期徒
    刑9月確定（尚未執行）。
二、甲○○前因施用第二級毒品安非他命案件，經臺灣臺北地方
    法院檢察署檢察官聲請法院以90年度毒聲字第585 號裁定送
    勒戒處所觀察、勒戒後，因無繼續施用毒品之傾向，於90年
    3 月22日釋放出所。又因施用毒品案件，經臺灣板橋地方法
    院檢察署檢察官聲請臺灣板橋地方法院以裁定送勒戒處所觀
    察、勒戒後，認無繼續施用毒品之傾向，於91年11月19日釋
    放出所。甲○○再因施用第一級毒品海洛因、第二級毒品安
    非他命案件，經臺灣臺北地方法院檢察署檢察官聲請法院裁
    定送戒治處所施以強制戒治1 年，嗣因毒品危害防制條例修
    正而於93年1月9日出所，該次施用第一級毒品海洛因、第二
    級毒品安非他命案件，同時經本院以92年度訴字第815 號判
    決各判處有期徒刑9月、5月，並定應執行刑有期徒刑1 年確
    定，再與前開持有第一級毒品海洛因及偽造文書案件定應執
    行刑有期徒刑1年6月確定，於94年2月2日因縮短刑期假釋出
    監，上開假釋之宣告期滿未經撤銷假釋，其未執行之刑以已
    執行論，而執行完畢（縮刑期滿日期為94年4月20日）。
三、詎甲○○仍不知戒絕毒癮，明知海洛因業經公告列為毒品危
    害防制條例第2條第2項第1 款之第一級毒品，不得非法持有
    、施用，仍未戒除施用毒品之習性，於上開強制戒治執行完
    畢釋放出所後5 年內，復基於施用第一級毒品海洛因之犯意
    ，於97年1月26日晚間8時許，在臺北縣新店市○○路49巷5
    號6 樓租賃居所處，以海洛因粉末摻入香菸內燃燒吸煙方式
    ，施用海洛因1次。嗣其於97年1月28日晚間10時許，在上址
    為警查獲，並扣得殘留第一級毒品海洛因之剷管2 支、夾鏈
    帶7 個，而其為上開毒品列管人口，並經其同意後採集尿液
    送驗結果，其尿液中呈現毒品嗎啡陽性反應，始悉上情。
四、案經臺北縣政府警察局新店分局報請臺灣臺北地方法院檢察
    署檢察官偵查起訴。
    理  由
壹、程序方面
一、按除被告所犯為死刑、無期徒刑、最輕本刑為三年以上有期
    徒刑之罪或高等法院管轄第一審案件者外，於法院行準備程
    序進行中，被告先就被訴事實為有罪之陳述時，審判長得告
    知被告簡式審判程序之旨，並聽取當事人、代理人、辯護人
    及輔佐人之意見後，裁定進行簡式審判程序；且受命法官行
    準備程序，與法院或審判長有同一之權限；又簡式審判程序
    之證據調查，不受刑事訴訟法第159 條第1 項、第161 條之
    2 、第161 條之3 、第163 條之1 及第164 條至第170 條規
    定之限制，刑事訴訟法第273 條之1 第1 項、第279 條第2
    項前段、第273 條之2 分別定有明文。
二、查本件被告甲○○所犯為死刑、無期徒刑、最輕本刑為三年
    以上有期徒刑以外之罪，且非高等法院管轄第一審之案件，
    其於準備程序就前揭被訴事實為有罪之陳述，經受命法官告
    知簡式審判程序之旨，並聽取當事人之意見後，本院合議庭
    認無不得或不宜改依簡式審判程序進行之處，爰依刑事訴訟
    法第273條之1第1 項，裁定本件由受命法官獨任進行簡式審
    判程序，合先敘明。
貳、實體方面
一、上揭事實，業據被告甲○○於本院97年5 月21日準備程序、
    審判程序時均供承不諱，且被告上開為警查獲時所採取之尿
    液，送經台灣檢驗科技股份有限公司檢驗結果，其尿液中呈
    現毒品啡陽性反應，此有卷附之台灣檢驗科技股份有限公司
    濫用藥物檢驗報告、台北縣政府警察局新店分局97年2月25
    日函及其檢附被告甲○○尿液檢體監管紀錄表、搜索暨扣押
    筆錄、扣押物品目錄表、勘查採證同意書、台北縣政府警察
    局新店分局偵辦毒品危害防制條例被移送人姓名及代碼對照
    表、台北縣政府警察局新店分局查獲涉嫌違反毒品危害防制
    條例案件毒品初步鑑驗報告單、台北縣政府衛生局97年度委
    外-康來醫事檢驗所愛滋病梅毒篩檢抽血檢驗檢體送驗單各1
    件在卷可稽（臺灣臺北地方法院檢察署97年度毒偵字第534
    號，以下簡稱偵卷，第20至27頁、第57至62頁），並有上開
    扣案之殘留第一級毒品海洛因夾鏈袋7 個、殘留第一級毒品
    海洛因剷管2 支可查。又扣案夾鏈袋7個、剷管2支，均送行
    政院衛生署管制藥品管理局鑑驗結果，確均含有量微海洛因
    成分之事實，亦有該局鑑定書1紙、扣案之剷管2支及海洛因
    夾鏈袋7 個之照片在卷可參。綜上，足見被告之自白與事實
    相符，應堪採信。又被告有上開事實欄所示強制戒治後於93
    年1月9日釋放出所，復於96年4 月間因施用第一、二級毒品
    案件，經本院以96年度訴字第421號判決各判處有期徒刑1年
    、8 月，並定應執行刑有期徒刑1年6月確定，並有臺灣高等
    法院被告前案紀錄表與臺灣臺北地方法院檢察署刑案資料查
    註紀錄表各1 份在卷可佐，足徵被告確於上開強制戒治執行
    完畢釋放出所後，5 年內再犯上揭毒品危害防制條例之罪而
    事證明確，其有施用第一級毒品之犯行，洵堪認定。
二、查海洛因係毒品危害防制條例第2 條第2 項第1 款所明定之
    第一級毒品，不得持有、施用。(一)核被告所為，係犯毒品危
    害防制條例第10條第1 項之施用第一級毒品罪。(二)其施用第
    一級毒品前之持有毒品之低度行為，均應為施用之高度行為
    所吸收，不另論罪。(三)又被告上開犯罪事實之前科紀錄，有
    卷附臺灣高等法院被告前案紀錄表與臺灣臺北地方法院檢察
    署刑案資料查註紀錄表各1 份在卷可稽，是本件被告上開受
    有期徒刑執行完畢，於5 年以內再故意犯本件有期徒刑以上
    之罪，為累犯，應依刑法第47條第1 項規定，論以累犯，並
    加重其刑。(四)爰審酌被告曾因施用毒品案件，經上開強制戒
    治執行完畢釋放出所後，5 年內再犯本件上揭施用第一級毒
    品罪行，足見戒毒意志不堅，毒癮非淺，未能體悟施用毒品
    對自己、家人造成之傷害及社會之負擔，自屬可議，惟念其
    犯後坦承犯行，犯後態度良好，並有悔改決心，且施用毒品
    乃自戕行為，未對他人造成危害，及其施用次數、時間等一
    切情狀，爰量處如主文所示之刑，以鼓勵有戒毒決心之被告
    ，及時醒悟戒絕毒癮，用啟自新。
三、至於扣案殘留第一級毒品海洛因之剷管2 支、夾鏈帶7 個，
    均送驗結果，確各含有殘留第一級毒品成分之事實，理由詳
    上所述，是本件均因海洛因毒品量微附著於上開剷管2 支、
    夾鏈帶7 個上剝離不易，應將之整體視為第一級毒品海洛因
    ，均應依毒品危害防制條例第18條第1 項前段規定，不問屬
    於犯人與否，均沒收銷燬之。至於鑑驗耗用之上開海洛因毒
    品既已滅失，自毋庸宣告沒收銷燬之，併此敘明。
據上論斷，應依刑事訴訟法第273條之1第1項、第299條第1 項前
段，毒品危害防制條例第10條第1項、第18條第1項前段，刑法第
11條、第47條第1項，判決如主文。
本案經檢察官王育珍到庭執行職務。
中    華    民    國    97    年  5     月      23    日
                  刑事第十六庭法  官  施添寶
以上正本證明與原本無異。
如不服本判決應於收受本判決後10日內向本院提出上訴書狀，並
應敘述具體理由，如未敘述上訴理由者，應於上訴期間屆滿後20
日內補提理由書狀於本院（均須按他造當事人之人數附繕本）「
切勿逕送上級法院」。告訴人或被害人如對於本判決不服者，應
具備理由請求檢察官上訴，其上訴期間之計算係以檢察官收受判
決正本之日期為準。
                              書記官  陳弘文
中    華    民    國    97    年  5     月      23    日
附錄本案判決論罪科刑法條
毒品危害防制條例第10條
施用第一級毒品者，處六月以上五年以下有期徒刑。
施用第二級毒品者，處三年以下有期徒刑。


司法院資訊處製作；財團法人民間司法改革基金會備份。
